臺灣高等法院高雄分院刑事裁定
111年度毒抗字第161號
抗  告  人  
即  被  告  李睿展




上列抗告人因聲請觀察勒戒案件，不服臺灣高雄地方法院中華民
國111年3月22日裁定(111年度毒聲字第150號)，提起抗告，本院
裁定如下：
    主  文
抗告駁回。
    理  由
一、本件抗告意旨略以：抗告人即被告李睿展（下稱被告）係於
    民國110年5月20日假釋出獄，至今未超過3年，原裁定有未
    當，請撤銷原裁定云云。
二、按犯毒品危害防制條例第10條之罪者，檢察官應聲請法院裁
    定，令被告入勒戒處所觀察、勒戒，其期間不得逾2月；依
    前項規定為觀察、勒戒或強制戒治執行完畢釋放後，3年後
    再犯第10條之罪者，適用本條前2項之規定，毒品危害防制
    條例第20條第1項、第3項分別定有明文。而上開所謂「3年
    後再犯」，只要本次再犯距最近1次觀察、勒戒或強制戒治
    執行完畢釋放，已逾3年者，即該當之，不因其間有無犯第1
    0條之罪經起訴、判刑或執行而受影響（最高法院刑事大法
    庭109年度台上大字第3826號裁定意旨參照）。
三、經查被告於110年11月6日22時許，於高雄市○○區○○街0○0號3
    樓居處內，以將第二級毒品甲基安非他命置入玻璃球燒烤後
    吸食煙霧之方式，施用第二級毒品甲基安非他命1次，又於
    同年月7日7時許，在上開居處內，以將第一級毒品海洛因摻
    入香菸內點燃吸食之方式，施用第一級毒品海洛因1次等事
    實，業據被告於偵查中坦承不諱，且其於110年11月7日12時
    50分許為警採尿送驗，結果呈甲基安非他命及嗎啡陽性反應
    ，有高雄市政府警察局三民第二分局尿液採驗代碼對照表（
    檢體代碼：0000000000號）及正修科技大學超微量研究科技
    中心110年12月1日尿液檢驗報告（原始編號：0000000000號
    ）在卷可佐，足認被告上開任意性自白與事實相符，堪以採
    認。本件事證明確，被告於前揭時間施用甲基安非他命、海
    洛因之事實，堪可認定。
四、又被告前因施用毒品案件，經送觀察、勒戒後，因認有繼續
    施用毒品傾向，經法院裁定令入戒治處所施以強制戒治，嗣
    停止戒治於92年5月20日轉入監服刑，於92年7月6日期滿未
    經撤銷上開停止戒治而執行完畢，迄今並無再為觀察、勒戒
    或強制戒治處遇之紀錄等情，有臺灣高等法院被告前案紀錄
    表在卷可稽。本件係被告於前開強制戒治執行完畢釋放3年
    後所為，依前揭說明，縱被告其間因犯第10條之罪經起訴、
    判刑或執行，仍應依毒品危害防制條例第20條第3項規定，
    再予適用觀察、勒戒之機會。
五、本件檢察官聲請意旨載明被告前因槍砲彈藥刀械管制條例、
    毒品危害防制條例等案件，經法院判決並分別定應執行有期
    徒刑3年10月、1年確定，嗣被告入監執行後於110年5月20日
    假釋付保護管束，後遭撤銷假釋，因尚未執行殘刑而經臺灣
    屏東地方檢察署通緝在案，不宜接受緩起訴戒癮治療。本院
    依卷證資料所示，被告因撤銷假釋執行殘刑，已經臺灣屏東
    地方檢署通緝到案，於111年3月16日入監執行中，有其上開
    前案紀錄表在卷可稽。是以，參酌毒品戒癮治療實施辦法及
    完成治療認定標準第2條第2項第1款規定「緩起訴處分前，
    因故意犯他罪，經檢察官提起公訴或判決有罪確定」之規範
    意旨，被告即屬不適合為附命完成戒癮治療之緩起訴處分。
    從而，檢察官考量本案具體情節，向法院聲請令被告入勒戒
    處所觀察、勒戒，以監禁式之治療方式，求短時間內隔絕被
    告之毒品來源，務使其專心戒除毒癮，而未依刑事訴訟法第
    253條之1規定對被告為附命完成戒癮治療之緩起訴處分，核
    其此部分職權之行使尚屬合法，形式上亦無裁量恣意或濫用
    之情，於法有據。
六、原審因認檢察官之聲請為正當，而依毒品危害防制條例第20
    條第1項之規定，裁定被告施用第二級毒品，令入勒戒處所
    觀察、勒戒，其期間不得逾2月。經核並無不合，被告執前
    詞提起抗告，而指摘原裁定不當，為無理由，應予駁回。
據上論結，應依刑事訴訟法第412條，裁定如主文。
中　　華　　民　　國　　111 　年　　5 　　月　　2 　　日
                  刑事第六庭    審判長法  官  李政庭
                                      法  官  施柏宏
                                      法  官  王光照
以上正本證明與原本無異。
不得再抗告。
中　　華　　民　　國　　111 　年　　5 　　月　　2 　　日
                                      書記官  周青玉